<?xml version="1.0" encoding="UTF-8" standalone="yes"?>
<Wordlist>
    <Paradigm pdgId="1214656" lemma="абпла+каць" tag="VTPNX">
        <Variant id="a" pravapis="A2008" lemma="абпла+каць">
            <Slounik name="piskunou2012" idx="2725">{b}абпла´каць{/b} {i}зак.{/i}, -ла´чу, -ла´ча /// v7{sup}1{/sup}</Slounik>
            <Form tag="0">абпла+каць</Form>
            <Form tag="F1S">абпла+чу</Form>
            <Form tag="F2S">абпла+чаш</Form>
            <Form tag="F3S">абпла+ча</Form>
            <Form tag="F1P">абпла+чам</Form>
            <Form tag="F2P">абпла+чаце</Form>
            <Form tag="F3P">абпла+чуць</Form>
            <Form tag="PMS">абпла+каў</Form>
            <Form tag="PFS">абпла+кала</Form>
            <Form tag="PNS">абпла+кала</Form>
            <Form tag="PXP">абпла+калі</Form>
            <Form tag="I2S">абпла+ч</Form>
            <Form tag="I2P">абпла+чце</Form>
            <Form tag="PG">абпла+каўшы</Form>
        </Variant>
    </Paradigm>
    <Paradigm pdgId="1215352" lemma="адма+зацца" tag="VIPRX">
        <Variant id="a" pravapis="A2008" lemma="адма+зацца">
            <Slounik name="piskunou2012" idx="7879">{b}адма´зацца{/b}* {i}зак.{/i}, -а´жуся, -а´жацца /// v7{sup}1{/sup}</Slounik>
            <Form tag="0">адма+зацца</Form>
            <Form tag="F1S">адма+жуся</Form>
            <Form tag="F2S">адма+жашся</Form>
            <Form tag="F3S">адма+жацца</Form>
            <Form tag="F1P">адма+жамся</Form>
            <Form tag="F2P">адма+жацеся</Form>
            <Form tag="F3P">адма+жуцца</Form>
            <Form tag="PMS">адма+заўся</Form>
            <Form tag="PFS">адма+залася</Form>
            <Form tag="PNS">адма+залася</Form>
            <Form tag="PXP">адма+заліся</Form>
            <Form tag="I2S">адма+жся</Form>
            <Form tag="I2P">адма+жцеся</Form>
            <Form tag="PG">адма+заўшыся</Form>
        </Variant>
    </Paradigm>
    <Paradigm pdgId="1215353" lemma="адма+заць" tag="VTPNX" meaning="вызваліць ад адказнасці, пакарання каго-небудзь">
        <Variant id="a" pravapis="A2008" lemma="адма+заць">
            <Slounik name="piskunou2012" idx="7880">{b}адма´заць{/b}* {i}зак.{/i}, -а´жу, -а´жа /// v7{sup}1{/sup}</Slounik>
            <Form tag="0">адма+заць</Form>
            <Form tag="F1S">адма+жу</Form>
            <Form tag="F2S">адма+жаш</Form>
            <Form tag="F3S">адма+жа</Form>
            <Form tag="F1P">адма+жам</Form>
            <Form tag="F2P">адма+жаце</Form>
            <Form tag="F3P">адма+жуць</Form>
            <Form tag="PMS">адма+заў</Form>
            <Form tag="PFS">адма+зала</Form>
            <Form tag="PNS">адма+зала</Form>
            <Form tag="PXP">адма+залі</Form>
            <Form tag="I2S">адма+ж</Form>
            <Form tag="I2P">адма+жце</Form>
            <Form tag="PG">адма+заўшы</Form>
        </Variant>
    </Paradigm>
    <Paradigm pdgId="1216636" lemma="вы+брахацца" tag="VIPRX">
        <Variant id="a" pravapis="A2008" lemma="вы+брахацца">
            <Slounik name="piskunou2012" idx="34540">{b}вы´брахацца{/b}* {i}зак.{/i}, -рашуся, -рашацца /// v7{sup}1{/sup}</Slounik>
            <Form tag="0">вы+брахацца</Form>
            <Form tag="F1S">вы+брашуся</Form>
            <Form tag="F2S">вы+брашашся</Form>
            <Form tag="F3S">вы+брашацца</Form>
            <Form tag="F1P">вы+брашамся</Form>
            <Form tag="F2P">вы+брашацеся</Form>
            <Form tag="F3P">вы+брашуцца</Form>
            <Form tag="PMS">вы+брахаўся</Form>
            <Form tag="PFS">вы+брахалася</Form>
            <Form tag="PNS">вы+брахалася</Form>
            <Form tag="PXP">вы+брахаліся</Form>
            <Form tag="I2S">вы+брашыся</Form>
            <Form tag="I2P">вы+брашыцеся</Form>
            <Form tag="PG">вы+брахаўшыся</Form>
        </Variant>
    </Paradigm>
    <Paradigm pdgId="1216691" lemma="вы+гергетаць" tag="VIPNX" meaning="скончыць гагатаць, лапатаць">
        <Variant id="a" pravapis="A2008" lemma="вы+гергетаць">
            <Slounik name="piskunou2012" idx="35002">{b}вы´гергетаць{/b}* {i}зак.{/i}, -ечу, -еча /// v7{sup}1{/sup}</Slounik>
            <Form tag="0">вы+гергетаць</Form>
            <Form tag="F1S">вы+гергечу</Form>
            <Form tag="F2S">вы+гергечаш</Form>
            <Form tag="F3S">вы+гергеча</Form>
            <Form tag="F1P">вы+гергечам</Form>
            <Form tag="F2P">вы+гергечаце</Form>
            <Form tag="F3P">вы+гергечуць</Form>
            <Form tag="PMS">вы+гергетаў</Form>
            <Form tag="PFS">вы+гергетала</Form>
            <Form tag="PNS">вы+гергетала</Form>
            <Form tag="PXP">вы+гергеталі</Form>
            <Form tag="I2S">вы+гергечы</Form>
            <Form tag="I2P">вы+гергечыце</Form>
            <Form tag="PG">вы+гергетаўшы</Form>
        </Variant>
    </Paradigm>
    <Paradigm pdgId="1216697" lemma="вы+глактаць" tag="VTPNX" meaning="выхлебтаць што-небудзь">
        <Variant id="a" pravapis="A2008" lemma="вы+глактаць">
            <Slounik name="piskunou2012" idx="35031">{b}вы´глактаць{/b}* {i}зак.{/i}, -кчу, -кча /// v7{sup}1{/sup}</Slounik>
            <Form tag="0">вы+глактаць</Form>
            <Form tag="F1S">вы+глакчу</Form>
            <Form tag="F2S">вы+глакчаш</Form>
            <Form tag="F3S">вы+глакча</Form>
            <Form tag="F1P">вы+глакчам</Form>
            <Form tag="F2P">вы+глакчаце</Form>
            <Form tag="F3P">вы+глакчуць</Form>
            <Form tag="PMS">вы+глактаў</Form>
            <Form tag="PFS">вы+глактала</Form>
            <Form tag="PNS">вы+глактала</Form>
            <Form tag="PXP">вы+глакталі</Form>
            <Form tag="I2S">вы+глакчы</Form>
            <Form tag="I2P">вы+глакчыце</Form>
            <Form tag="PG">вы+глактаўшы</Form>
        </Variant>
    </Paradigm>
    <Paradigm pdgId="1216748" lemma="вы+екатаць" tag="VIPNX" meaning="адлямантаваць, адгаласіць, выенчыць">
        <Variant id="a" pravapis="A2008" lemma="вы+екатаць">
            <Slounik name="piskunou2012" idx="35413">{b}вы´екатаць{/b}* {i}зак.{/i}, -качу, -кача /// v7{sup}1{/sup}</Slounik>
            <Form tag="0">вы+екатаць</Form>
            <Form tag="F1S">вы+екачу</Form>
            <Form tag="F2S">вы+екачаш</Form>
            <Form tag="F3S">вы+екача</Form>
            <Form tag="F1P">вы+екачам</Form>
            <Form tag="F2P">вы+екачаце</Form>
            <Form tag="F3P">вы+екачуць</Form>
            <Form tag="PMS">вы+екатаў</Form>
            <Form tag="PFS">вы+екатала</Form>
            <Form tag="PNS">вы+екатала</Form>
            <Form tag="PXP">вы+екаталі</Form>
            <Form tag="I2S">вы+екачы</Form>
            <Form tag="I2P">вы+екачыце</Form>
            <Form tag="PG">вы+екатаўшы</Form>
        </Variant>
    </Paradigm>
    <Paradigm pdgId="1216800" lemma="вы+калыхаць" tag="VTPNX">
        <Variant id="a" pravapis="A2008" lemma="вы+калыхаць">
            <Slounik name="piskunou2012" idx="35678">{b}вы´калыхаць{/b}* {i}зак.{/i}, -ышу, -ыша /// v7{sup}1{/sup}</Slounik>
            <Form tag="0">вы+калыхаць</Form>
            <Form tag="F1S">вы+калышу</Form>
            <Form tag="F2S">вы+калышаш</Form>
            <Form tag="F3S">вы+калыша</Form>
            <Form tag="F1P">вы+калышам</Form>
            <Form tag="F2P">вы+калышаце</Form>
            <Form tag="F3P">вы+калышуць</Form>
            <Form tag="PMS">вы+калыхаў</Form>
            <Form tag="PFS">вы+калыхала</Form>
            <Form tag="PNS">вы+калыхала</Form>
            <Form tag="PXP">вы+калыхалі</Form>
            <Form tag="I2S">вы+калышы</Form>
            <Form tag="I2P">вы+калышыце</Form>
            <Form tag="PG">вы+калыхаўшы</Form>
        </Variant>
    </Paradigm>
    <Paradigm pdgId="1216849" lemma="вы+лактаць" tag="VTPNX" meaning="выпіць што-небудзь">
        <Variant id="a" pravapis="A2008" lemma="вы+лактаць">
            <Slounik name="piskunou2012" idx="36165">{b}вы´лактаць{/b}* {i}зак.{/i}, -кчу, -кча /// v7{sup}1{/sup}</Slounik>
            <Form tag="0">вы+лактаць</Form>
            <Form tag="F1S">вы+лакчу</Form>
            <Form tag="F2S">вы+лакчаш</Form>
            <Form tag="F3S">вы+лакча</Form>
            <Form tag="F1P">вы+лакчам</Form>
            <Form tag="F2P">вы+лакчаце</Form>
            <Form tag="F3P">вы+лакчуць</Form>
            <Form tag="PMS">вы+лактаў</Form>
            <Form tag="PFS">вы+лактала</Form>
            <Form tag="PNS">вы+лактала</Form>
            <Form tag="PXP">вы+лакталі</Form>
            <Form tag="I2S">вы+лакчы</Form>
            <Form tag="I2P">вы+лакчыце</Form>
            <Form tag="PG">вы+лактаўшы</Form>
        </Variant>
    </Paradigm>
    <Paradigm pdgId="1216853" lemma="вы+лепетаць" tag="VTPNX" meaning="невыразна, нязвязна прагаварыць, прабалбатаць што-небудзь">
        <Variant id="a" pravapis="A2008" lemma="вы+лепетаць">
            <Slounik name="piskunou2012" idx="36198">{b}вы´лепетаць{/b}* {i}зак.{/i}, -печу, -печа /// v7{sup}1{/sup}</Slounik>
            <Form tag="0">вы+лепетаць</Form>
            <Form tag="F1S">вы+лепечу</Form>
            <Form tag="F2S">вы+лепечаш</Form>
            <Form tag="F3S">вы+лепеча</Form>
            <Form tag="F1P">вы+лепечам</Form>
            <Form tag="F2P">вы+лепечаце</Form>
            <Form tag="F3P">вы+лепечуць</Form>
            <Form tag="PMS">вы+лепетаў</Form>
            <Form tag="PFS">вы+лепетала</Form>
            <Form tag="PNS">вы+лепетала</Form>
            <Form tag="PXP">вы+лепеталі</Form>
            <Form tag="I2S">вы+лепечы</Form>
            <Form tag="I2P">вы+лепечыце</Form>
            <Form tag="PG">вы+лепетаўшы</Form>
        </Variant>
    </Paradigm>
    <Paradigm pdgId="1216916" lemma="вы+нізаць" tag="VTPNX">
        <Variant id="a" pravapis="A2008" lemma="вы+нізаць">
            <Slounik name="piskunou2012" idx="36694">{b}вы´нізаць{/b}* {i}зак.{/i}, -іжу, -іжа ({i}выняць з похваў{/i}) /// v7{sup}1{/sup}</Slounik>
            <Form tag="0">вы+нізаць</Form>
            <Form tag="F1S">вы+ніжу</Form>
            <Form tag="F2S">вы+ніжаш</Form>
            <Form tag="F3S">вы+ніжа</Form>
            <Form tag="F1P">вы+ніжам</Form>
            <Form tag="F2P">вы+ніжаце</Form>
            <Form tag="F3P">вы+ніжуць</Form>
            <Form tag="PMS">вы+нізаў</Form>
            <Form tag="PFS">вы+нізала</Form>
            <Form tag="PNS">вы+нізала</Form>
            <Form tag="PXP">вы+нізалі</Form>
            <Form tag="I2S">вы+ніжы</Form>
            <Form tag="I2P">вы+ніжыце</Form>
            <Form tag="PG">вы+нізаўшы</Form>
        </Variant>
    </Paradigm>
    <Paradigm pdgId="1216959" lemma="вы+перазацца" tag="VIPRX">
        <Variant id="a" pravapis="A2008" lemma="вы+перазацца">
            <Slounik name="piskunou2012" idx="36936">{b}вы´перазацца{/b}* {i}зак.{/i}, -жуся, -жацца /// v7{sup}1{/sup}</Slounik>
            <Form tag="0">вы+перазацца</Form>
            <Form tag="F1S">вы+перажуся</Form>
            <Form tag="F2S">вы+перажашся</Form>
            <Form tag="F3S">вы+перажацца</Form>
            <Form tag="F1P">вы+перажамся</Form>
            <Form tag="F2P">вы+перажацеся</Form>
            <Form tag="F3P">вы+перажуцца</Form>
            <Form tag="PMS">вы+перазаўся</Form>
            <Form tag="PFS">вы+перазалася</Form>
            <Form tag="PNS">вы+перазалася</Form>
            <Form tag="PXP">вы+перазаліся</Form>
            <Form tag="I2S">вы+перажыся</Form>
            <Form tag="I2P">вы+перажыцеся</Form>
            <Form tag="PG">вы+перазаўшыся</Form>
        </Variant>
    </Paradigm>
    <Paradigm pdgId="1216960" lemma="вы+перазаць" tag="VTPNX" meaning="моцна сцебануць чым-небудзь гнуткім каго-небудзь, што-небудзь">
        <Variant id="a" pravapis="A2008" lemma="вы+перазаць">
            <Slounik name="piskunou2012" idx="36937">{b}вы´перазаць{/b}* {i}зак.{/i}, -ражу, -ража /// v7{sup}1{/sup}</Slounik>
            <Form tag="0">вы+перазаць</Form>
            <Form tag="F1S">вы+перажу</Form>
            <Form tag="F2S">вы+перажаш</Form>
            <Form tag="F3S">вы+пеража</Form>
            <Form tag="F1P">вы+перажам</Form>
            <Form tag="F2P">вы+перажаце</Form>
            <Form tag="F3P">вы+перажуць</Form>
            <Form tag="PMS">вы+перазаў</Form>
            <Form tag="PFS">вы+перазала</Form>
            <Form tag="PNS">вы+перазала</Form>
            <Form tag="PXP">вы+перазалі</Form>
            <Form tag="I2S">вы+перажы</Form>
            <Form tag="I2P">вы+перажыце</Form>
            <Form tag="PG">вы+перазаўшы</Form>
        </Variant>
    </Paradigm>
    <Paradigm pdgId="1217037" lemma="вы+рагатацца" tag="VIPRX">
        <Variant id="a" pravapis="A2008" lemma="вы+рагатацца">
            <Slounik name="piskunou2012" idx="37408">{b}вы´рагатацца{/b}* {i}зак.{/i}, вы´рагачуся, -чацца /// v7{sup}1{/sup}</Slounik>
            <Form tag="0">вы+рагатацца</Form>
            <Form tag="F1S">вы+рагачуся</Form>
            <Form tag="F2S">вы+рагачашся</Form>
            <Form tag="F3S">вы+рагачацца</Form>
            <Form tag="F1P">вы+рагачамся</Form>
            <Form tag="F2P">вы+рагачацеся</Form>
            <Form tag="F3P">вы+рагачуцца</Form>
            <Form tag="PMS">вы+рагатаўся</Form>
            <Form tag="PFS">вы+рагаталася</Form>
            <Form tag="PNS">вы+рагаталася</Form>
            <Form tag="PXP">вы+рагаталіся</Form>
            <Form tag="I2S">вы+рагачыся</Form>
            <Form tag="I2P">вы+рагачыцеся</Form>
            <Form tag="PG">вы+рагатаўшыся</Form>
        </Variant>
    </Paradigm>
    <Paradigm pdgId="1217038" lemma="вы+рагатаць" tag="VDPNX" meaning="высмеяць каго-небудзь, што-небудзь; адсмяяцца">
        <Variant id="a" pravapis="A2008" lemma="вы+рагатаць">
            <Slounik name="piskunou2012" idx="37409">{b}вы´рагатаць{/b}* {i}зак.{/i}, -гачу, -гача /// v7{sup}1{/sup}</Slounik>
            <Form tag="0">вы+рагатаць</Form>
            <Form tag="F1S">вы+рагачу</Form>
            <Form tag="F2S">вы+рагачаш</Form>
            <Form tag="F3S">вы+рагача</Form>
            <Form tag="F1P">вы+рагачам</Form>
            <Form tag="F2P">вы+рагачаце</Form>
            <Form tag="F3P">вы+рагачуць</Form>
            <Form tag="PMS">вы+рагатаў</Form>
            <Form tag="PFS">вы+рагатала</Form>
            <Form tag="PNS">вы+рагатала</Form>
            <Form tag="PXP">вы+рагаталі</Form>
            <Form tag="I2S">вы+рагачы</Form>
            <Form tag="I2P">вы+рагачыце</Form>
            <Form tag="PG">вы+рагатаўшы</Form>
        </Variant>
    </Paradigm>
    <Paradigm pdgId="1217249" lemma="вы+хлестаць" tag="VTPNX">
        <Variant id="a" pravapis="A2008" lemma="вы+хлестаць">
            <Slounik name="piskunou2012" idx="38979">{b}вы´хлестаць{/b} {i}зак.{/i}, -ешчу, -ешча /// v7{sup}1{/sup}</Slounik>
            <Form tag="0">вы+хлестаць</Form>
            <Form tag="F1S">вы+хлешчу</Form>
            <Form tag="F2S">вы+хлешчаш</Form>
            <Form tag="F3S">вы+хлешча</Form>
            <Form tag="F1P">вы+хлешчам</Form>
            <Form tag="F2P">вы+хлешчаце</Form>
            <Form tag="F3P">вы+хлешчуць</Form>
            <Form tag="PMS">вы+хлестаў</Form>
            <Form tag="PFS">вы+хлестала</Form>
            <Form tag="PNS">вы+хлестала</Form>
            <Form tag="PXP">вы+хлесталі</Form>
            <Form tag="I2S">вы+хлешчы</Form>
            <Form tag="I2P">вы+хлешчыце</Form>
            <Form tag="PG">вы+хлестаўшы</Form>
        </Variant>
    </Paradigm>
    <Paradigm pdgId="1217334" lemma="вы+шаптацца" tag="VIPRX">
        <Variant id="a" pravapis="A2008" lemma="вы+шаптацца">
            <Slounik name="piskunou2012" idx="39327">{b}вы´шаптацца{/b}* {i}зак.{/i}, -пчацца ({i}пра{/i} {i}гародніну{/i}) /// v7{sup}1{/sup}</Slounik>
            <Form tag="0">вы+шаптацца</Form>
            <Form tag="F1S">вы+шапчуся</Form>
            <Form tag="F2S">вы+шапчашся</Form>
            <Form tag="F3S">вы+шапчацца</Form>
            <Form tag="F1P">вы+шапчамся</Form>
            <Form tag="F2P">вы+шапчацеся</Form>
            <Form tag="F3P">вы+шапчуцца</Form>
            <Form tag="PMS">вы+шаптаўся</Form>
            <Form tag="PFS">вы+шапталася</Form>
            <Form tag="PNS">вы+шапталася</Form>
            <Form tag="PXP">вы+шапталіся</Form>
            <Form tag="I2S">вы+шапчыся</Form>
            <Form tag="I2P">вы+шапчыцеся</Form>
            <Form tag="PG">вы+шаптаўшыся</Form>
        </Variant>
    </Paradigm>
    <Paradigm pdgId="1217335" lemma="вы+шаптаць" tag="VTPNX" meaning="вымавіць што-небудзь шэптам">
        <Variant id="a" pravapis="A2008" lemma="вы+шаптаць">
            <Slounik name="piskunou2012" idx="39328">{b}вы´шаптаць{/b} {i}зак.{/i}, -пчу, -пча /// v7{sup}1{/sup}</Slounik>
            <Form tag="0">вы+шаптаць</Form>
            <Form tag="F1S">вы+шапчу</Form>
            <Form tag="F2S">вы+шапчаш</Form>
            <Form tag="F3S">вы+шапча</Form>
            <Form tag="F1P">вы+шапчам</Form>
            <Form tag="F2P">вы+шапчаце</Form>
            <Form tag="F3P">вы+шапчуць</Form>
            <Form tag="PMS">вы+шаптаў</Form>
            <Form tag="PFS">вы+шаптала</Form>
            <Form tag="PNS">вы+шаптала</Form>
            <Form tag="PXP">вы+шапталі</Form>
            <Form tag="I2S">вы+шапчы</Form>
            <Form tag="I2P">вы+шапчыце</Form>
            <Form tag="PG">вы+шаптаўшы</Form>
        </Variant>
    </Paradigm>
    <Paradigm pdgId="1217373" lemma="вы+шчабетаць" tag="VDPNX" meaning="утварыць гукі, падобныя на шчэбет (вышчабетаць што-небудзь і без прамога дапаўнення)">
        <Variant id="a" pravapis="A2008" lemma="вы+шчабетаць">
            <Slounik name="piskunou2012" idx="39500">{b}вы´шчабетаць{/b}* {i}зак.{/i}, -бечу, -беча /// v7{sup}1{/sup}</Slounik>
            <Form tag="0">вы+шчабетаць</Form>
            <Form tag="F1S">вы+шчабечу</Form>
            <Form tag="F2S">вы+шчабечаш</Form>
            <Form tag="F3S">вы+шчабеча</Form>
            <Form tag="F1P">вы+шчабечам</Form>
            <Form tag="F2P">вы+шчабечаце</Form>
            <Form tag="F3P">вы+шчабечуць</Form>
            <Form tag="PMS">вы+шчабетаў</Form>
            <Form tag="PFS">вы+шчабетала</Form>
            <Form tag="PNS">вы+шчабетала</Form>
            <Form tag="PXP">вы+шчабеталі</Form>
            <Form tag="I2S">вы+шчабечы</Form>
            <Form tag="I2P">вы+шчабечыце</Form>
            <Form tag="PG">вы+шчабетаўшы</Form>
        </Variant>
    </Paradigm>
    <Paradigm pdgId="1217555" lemma="гло+ктаць" tag="VTMNX">
        <Variant id="a" pravapis="A2008" lemma="гло+ктаць">
            <Slounik name="piskunou2012" idx="45011">{b}гло´ктаць{/b}* {i}незак.{/i}, -кчу, -кча ({i}піць{/i}, {i}глытаць{/i}) /// v7{sup}1{/sup}</Slounik>
            <Form tag="0">гло+ктаць</Form>
            <Form tag="R1S">гло+кчу</Form>
            <Form tag="R2S">гло+кчаш</Form>
            <Form tag="R3S">гло+кча</Form>
            <Form tag="R1P">гло+кчам</Form>
            <Form tag="R2P">гло+кчаце</Form>
            <Form tag="R3P">гло+кчуць</Form>
            <Form tag="PMS">гло+ктаў</Form>
            <Form tag="PFS">гло+ктала</Form>
            <Form tag="PNS">гло+ктала</Form>
            <Form tag="PXP">гло+кталі</Form>
            <Form tag="I2S">гло+кчы</Form>
            <Form tag="I2P">гло+кчыце</Form>
            <Form tag="RG">гло+кчучы</Form>
        </Variant>
    </Paradigm>
    <Paradigm pdgId="1220964" lemma="куда+ктаць" tag="VIMNX">
        <Variant id="a" pravapis="A2008" lemma="куда+ктаць">
            <Slounik name="piskunou2012" idx="87806">{b}куда´ктаць{/b}* {i}незак.{/i}, -кчу, -кча /// v7{sup}1{/sup}</Slounik>
            <Form tag="0">куда+ктаць</Form>
            <Form tag="R1S">куда+кчу</Form>
            <Form tag="R2S">куда+кчаш</Form>
            <Form tag="R3S">куда+кча</Form>
            <Form tag="R1P">куда+кчам</Form>
            <Form tag="R2P">куда+кчаце</Form>
            <Form tag="R3P">куда+кчуць</Form>
            <Form tag="PMS">куда+ктаў</Form>
            <Form tag="PFS">куда+ктала</Form>
            <Form tag="PNS">куда+ктала</Form>
            <Form tag="PXP">куда+кталі</Form>
            <Form tag="I2S">куда+кчы</Form>
            <Form tag="I2P">куда+кчыце</Form>
            <Form tag="RG">куда+кчучы</Form>
        </Variant>
    </Paradigm>
    <Paradigm pdgId="1220965" lemma="кудкуда+ктаць" tag="VIMNX">
        <Variant id="a" pravapis="A2008" lemma="кудкуда+ктаць">
            <Slounik name="piskunou2012" idx="87827">{b}кудкуда´ктаць{/b}* {i}незак.{/i}, -кчу, -кча /// v7{sup}1{/sup}</Slounik>
            <Form tag="0">кудкуда+ктаць</Form>
            <Form tag="R1S">кудкуда+кчу</Form>
            <Form tag="R2S">кудкуда+кчаш</Form>
            <Form tag="R3S">кудкуда+кча</Form>
            <Form tag="R1P">кудкуда+кчам</Form>
            <Form tag="R2P">кудкуда+кчаце</Form>
            <Form tag="R3P">кудкуда+кчуць</Form>
            <Form tag="PMS">кудкуда+ктаў</Form>
            <Form tag="PFS">кудкуда+ктала</Form>
            <Form tag="PNS">кудкуда+ктала</Form>
            <Form tag="PXP">кудкуда+кталі</Form>
            <Form tag="I2S">кудкуда+кчы</Form>
            <Form tag="I2P">кудкуда+кчыце</Form>
            <Form tag="RG">кудкуда+кчучы</Form>
        </Variant>
    </Paradigm>
    <Paradigm pdgId="1224986" lemma="перапла+каць" tag="VDPNX" meaning="наплакацца, доўга праплакаўшы, перастаць плакаць, аплакаць усё, многае, усіх, многіх, перажыць шмат чаго-небудзь (пераплакаць многае, пераплакаць шмат бед)">
        <Variant id="a" pravapis="A2008" lemma="перапла+каць">
            <Slounik name="piskunou2012" idx="141868">{b}перапла´каць{/b} {i}зак.{/i}, -ла´чу, -ла´ча /// v7{sup}1{/sup}</Slounik>
            <Form tag="0">перапла+каць</Form>
            <Form tag="F1S">перапла+чу</Form>
            <Form tag="F2S">перапла+чаш</Form>
            <Form tag="F3S">перапла+ча</Form>
            <Form tag="F1P">перапла+чам</Form>
            <Form tag="F2P">перапла+чаце</Form>
            <Form tag="F3P">перапла+чуць</Form>
            <Form tag="PMS">перапла+каў</Form>
            <Form tag="PFS">перапла+кала</Form>
            <Form tag="PNS">перапла+кала</Form>
            <Form tag="PXP">перапла+калі</Form>
            <Form tag="I2S">перапла+ч</Form>
            <Form tag="I2P">перапла+чце</Form>
            <Form tag="PG">перапла+каўшы</Form>
        </Variant>
    </Paradigm>
    <Paradigm pdgId="1226114" lemma="прыпла+кацца" tag="VIPRX">
        <Variant id="a" pravapis="A2008" lemma="прыпла+кацца">
            <Slounik name="piskunou2012" idx="155495">{b}прыпла´кацца{/b}* {i}зак.{/i}, -а´чуся, -а´чацца ({i}ператужыць і супакоіцца{/i}) /// v7{sup}1{/sup}</Slounik>
            <Form tag="0">прыпла+кацца</Form>
            <Form tag="F1S">прыпла+чуся</Form>
            <Form tag="F2S">прыпла+чашся</Form>
            <Form tag="F3S">прыпла+чацца</Form>
            <Form tag="F1P">прыпла+чамся</Form>
            <Form tag="F2P">прыпла+чацеся</Form>
            <Form tag="F3P">прыпла+чуцца</Form>
            <Form tag="PMS">прыпла+каўся</Form>
            <Form tag="PFS">прыпла+калася</Form>
            <Form tag="PNS">прыпла+калася</Form>
            <Form tag="PXP">прыпла+каліся</Form>
            <Form tag="I2S">прыпла+чся</Form>
            <Form tag="I2P">прыпла+чцеся</Form>
            <Form tag="PG">прыпла+каўшыся</Form>
        </Variant>
    </Paradigm>
    <Paradigm pdgId="1226115" lemma="прыпла+каць" tag="VTPNX">
        <Variant id="a" pravapis="A2008" lemma="прыпла+каць">
            <Slounik name="piskunou2012" idx="155496">{b}прыпла´каць{/b}* {i}зак.{/i}, -ла´чу, -ла´ча ({i}аплакаць{/i}) /// v7{sup}1{/sup}</Slounik>
            <Form tag="0">прыпла+каць</Form>
            <Form tag="F1S">прыпла+чу</Form>
            <Form tag="F2S">прыпла+чаш</Form>
            <Form tag="F3S">прыпла+ча</Form>
            <Form tag="F1P">прыпла+чам</Form>
            <Form tag="F2P">прыпла+чаце</Form>
            <Form tag="F3P">прыпла+чуць</Form>
            <Form tag="PMS">прыпла+каў</Form>
            <Form tag="PFS">прыпла+кала</Form>
            <Form tag="PNS">прыпла+кала</Form>
            <Form tag="PXP">прыпла+калі</Form>
            <Form tag="I2S">прыпла+ч</Form>
            <Form tag="I2P">прыпла+чце</Form>
            <Form tag="PG">прыпла+каўшы</Form>
        </Variant>
    </Paradigm>
    <Paradigm pdgId="1227060" lemma="расхандэ+саць" tag="VTPNX">
        <Variant id="a" pravapis="A2008" lemma="расхандэ+саць">
            <Slounik name="piskunou2012" idx="165909">{b}расхандэ´саць{/b}* {i}зак.{/i}, -э´шу, -э´ша ({i}разбіць{/i}, {i}размалаціць{/i}) /// v7{sup}1{/sup}</Slounik>
            <Form tag="0">расхандэ+саць</Form>
            <Form tag="F1S">расхандэ+шу</Form>
            <Form tag="F2S">расхандэ+шаш</Form>
            <Form tag="F3S">расхандэ+ша</Form>
            <Form tag="F1P">расхандэ+шам</Form>
            <Form tag="F2P">расхандэ+шаце</Form>
            <Form tag="F3P">расхандэ+шуць</Form>
            <Form tag="PMS">расхандэ+саў</Form>
            <Form tag="PFS">расхандэ+сала</Form>
            <Form tag="PNS">расхандэ+сала</Form>
            <Form tag="PXP">расхандэ+салі</Form>
            <Form tag="I2S">расхандэ+ш</Form>
            <Form tag="I2P">расхандэ+шце</Form>
            <Form tag="PG">расхандэ+саўшы</Form>
        </Variant>
    </Paradigm>
    <Paradigm pdgId="1227777" lemma="спла+каць" tag="VTPNX" meaning="сплакаць слёзы, вочы і пад.">
        <Variant id="a" pravapis="A2008" lemma="спла+каць">
            <Slounik name="piskunou2012" idx="180890">{b}спла´каць{/b} {i}зак.{/i}, -а´чу, -а´ча /// v7{sup}1{/sup}</Slounik>
            <Form tag="0">спла+каць</Form>
            <Form tag="F1S">спла+чу</Form>
            <Form tag="F2S">спла+чаш</Form>
            <Form tag="F3S">спла+ча</Form>
            <Form tag="F1P">спла+чам</Form>
            <Form tag="F2P">спла+чаце</Form>
            <Form tag="F3P">спла+чуць</Form>
            <Form tag="PMS">спла+каў</Form>
            <Form tag="PFS">спла+кала</Form>
            <Form tag="PNS">спла+кала</Form>
            <Form tag="PXP">спла+калі</Form>
            <Form tag="I2S">спла+ч</Form>
            <Form tag="I2P">спла+чце</Form>
            <Form tag="PG">спла+каўшы</Form>
        </Variant>
    </Paradigm>
    <Paradigm pdgId="1228953" lemma="упла+кацца" tag="VIPRX">
        <Variant id="a" pravapis="A2008" lemma="упла+кацца">
            <Slounik name="piskunou2012" idx="197520">{b}упла´кацца{/b} {i}зак.{/i}, -а´чуся, -а´чацца /// v7{sup}1{/sup}</Slounik>
            <Form tag="0">упла+кацца</Form>
            <Form tag="F1S">упла+чуся</Form>
            <Form tag="F2S">упла+чашся</Form>
            <Form tag="F3S">упла+чацца</Form>
            <Form tag="F1P">упла+чамся</Form>
            <Form tag="F2P">упла+чацеся</Form>
            <Form tag="F3P">упла+чуцца</Form>
            <Form tag="PMS">упла+каўся</Form>
            <Form tag="PFS">упла+калася</Form>
            <Form tag="PNS">упла+калася</Form>
            <Form tag="PXP">упла+каліся</Form>
            <Form tag="I2S">упла+чся</Form>
            <Form tag="I2P">упла+чцеся</Form>
            <Form tag="PG">упла+каўшыся</Form>
        </Variant>
    </Paradigm>
    <Paradigm pdgId="1229159" lemma="успла+каць" tag="VIPNX">
        <Variant id="a" pravapis="A2008" lemma="успла+каць">
            <Slounik name="piskunou2012" idx="198797">{b}успла´каць{/b} {i}зак.{/i}, -ла´чу, -ла´ча /// v7{sup}1{/sup}</Slounik>
            <Form tag="0">успла+каць</Form>
            <Form tag="F1S">успла+чу</Form>
            <Form tag="F2S">успла+чаш</Form>
            <Form tag="F3S">успла+ча</Form>
            <Form tag="F1P">успла+чам</Form>
            <Form tag="F2P">успла+чаце</Form>
            <Form tag="F3P">успла+чуць</Form>
            <Form tag="PMS">успла+каў</Form>
            <Form tag="PFS">успла+кала</Form>
            <Form tag="PNS">успла+кала</Form>
            <Form tag="PXP">успла+калі</Form>
            <Form tag="I2S">успла+ч</Form>
            <Form tag="I2P">успла+чце</Form>
            <Form tag="PG">успла+каўшы</Form>
        </Variant>
    </Paradigm>
</Wordlist>
